臺灣高雄地方法院刑事判決　　　　　　　 94年度易字第851號
公　訴　人　臺灣高雄地方法院檢察署檢察官
被　　　告　乙○○
被　　　告　丙○○
被　　　告　庚○○
上列被告因傷害案件，經檢察官提起公訴（93年度偵字第10685
號、93年度偵緝字第1420號），本院判決如下：
    主  文
乙○○共同連續傷害人之身體，累犯，處有期徒刑捌月。
庚○○、丙○○共同傷害人之身體，各處有期徒刑伍月，如易科
罰金，均以參佰元折算壹日。
    事  實
一、乙○○前於民國88年間，因妨害自由案，經臺灣花蓮地方法
    院以88年度訴字第225 號判處有期徒刑7 月確定，自89年10
    月24日起入監服刑，於90年5 月13日縮刑期滿執行完畢。詎
    仍不知悔改，(一)於90年1 月16日凌晨3 時許，欲進入位於高
    雄市○○區○○路151 號「JD.S倫敦音樂坊」內飲酒之際，
    見該音樂坊之服務生庚○○、丙○○與在該店消費之顧客丁○○、美國籍成年男子DALIO 甲○○○○○ ANTHONY（下稱甲○○○○○
    ）因帳款問題而有糾紛，竟與3 名姓名年籍均不詳之成年男
    子，共同基於傷害甲○○○○○之犯意聯絡，由乙○○持完整之酒
    瓶瓶身（未扣案）朝甲○○○○○之頭部、臉部擊去，擊中甲○○○○○
    之鼻子，其餘3 名姓名年籍均不詳之成年男子則欲將甲○○○○○
    按在桌上，甲○○○○○出於防衛及避免繼續遭受攻擊，遂立即舉
    起桌面之玻璃抵擋，仍遭乙○○與其餘不詳男子接續持酒瓶
    攻擊，致桌面及酒瓶之玻璃破裂而玻璃碎片割傷甲○○○○○之手
    部，甲○○○○○因而受有顏面撕裂傷、左手食指割傷及肌腱、指
    神經和血管斷裂等傷害；(二)乙○○復承上開傷害他人身體之
    犯意，與庚○○、丙○○基於傷害丁○○之犯意聯絡，由庚○○、丙○○先拉扯丁○○之頭髮，並以拳腳毆擊丁○○頭
    部、臉部、眼部、雙腕及背部，致丁○○倒地後，庚○○、
    丙○○仍復踢丁○○之頭部、身體，乙○○則於持上開酒瓶
    攻擊甲○○○○○後，見丁○○倒地，即又以腳踢擊丁○○之頭部
    ，致丁○○受有頭部外傷併顏面多處擦傷、雙腕及背部鈍傷
    、右眼結膜下出血併角膜擦傷等傷害。
二、案經丁○○、甲○○○○○訴由臺灣高雄地方法院檢察署檢察官偵
    查起訴。
    理  由
壹、程序方面
一、按被告以外之人於偵查中向檢察官所為之陳述，除顯有不可
    信之情況者外，得為證據，刑事訴訟法第159條之1第2項定
    有明文。證人丁○○、甲○○○○○、張緒順、SHANE SWORDS、戊○○、劉敏娟於偵查中所為之陳述，對被告而言，屬被告以
    外之人於偵查中向檢察官所為之陳述，依上揭法條規定，原
    則上具證據能力，且上開證人於偵查中所言均已具結，而被
    告三人復未提出上開證人於偵查中所為證述有何顯不可信之
    情況，自得為證據。
貳、實體方面
一、上揭犯罪事實業據被告乙○○於本院審理時坦承不諱。訊據
    被告庚○○、丙○○固均坦承於上開音樂坊任職，且於上開
    時地係庚○○與丁○○間因買單金額不符問題發生糾紛，並
    均目睹丁○○與甲○○○○○被毆打之事實（見本院卷第35頁）。
    惟被告庚○○、丙○○均矢口否認有何傷害犯行，被告庚○○辯稱：伊當時與丁○○因為帳款問題發生糾紛，伊看到丁○○、甲○ ○○○○ 在上開音樂坊內與隔壁桌發生衝突，伊沒有
    打丁○○云云（見本院卷第33、86頁）；被告丙○○則辯稱
    ：伊只知道因為買單問題發生糾紛，現場一團混亂，伊只是
    站旁邊看，伊沒有打人云云（見93年度他字第1088號卷第7
    頁背面、本院卷第34頁）。經查：
    (一)被告乙○○傷害告訴人甲○○○○○、丁○○部分
      上開被告乙○○與3 名姓名年籍均不詳之成年男子共同持
      完整酒瓶瓶身毆擊告訴人甲○○○○○頭部、臉部，致甲○○○○○受
      有上揭傷勢，及被告乙○○見告訴人丁○○遭被告庚○○
      丙○○拉扯頭髮並徒手毆擊頭部、臉部、眼部、雙腕及背
      部倒地後，以腳踢擊丁○○頭部，致丁○○受有上揭傷勢
      之犯罪事實，業據被告乙○○於本院審理時坦承不諱（見
      本院卷第139 頁、143 、151 頁），核與告訴人丁○○、
      甲○○○○○分別於警詢、偵查、本院審理時指述、證述之情節
      相符（見93年度他字第1088號卷第10頁、第12頁正面及背
      面、第43頁，93年度偵字第10685 號卷第81、83頁，本院
      卷第141 至146 頁），且據證人SHANE  SWORDS 、劉敏娟
      分別於偵查中證述綦詳（見93年度他字第1088號卷第45、
      46 、79 、80頁），亦據證人戊○○於偵查、本院審理時
      證述在卷（見93年度偵字第10685 號卷第40、41頁，本院
      卷第80、81、82頁），復有告訴人丁○○、甲○○○○○之高雄
      醫學大學附設中和紀念醫院診斷證明書2 紙在卷可稽（見
      93 年 度他字第1088號卷第75、76頁），被告乙○○之自
      白核與事實相符，其傷害丁○○及甲○○○○○犯行堪以認定。
    (二)被告庚○○、丙○○傷害告訴人丁○○部分
      (1)被告庚○○、丙○○雖均辯稱：沒有打丁○○云云。惟
        查目擊證人甲○○○○○於偵查、本院審理時均一致證稱：伊
        親眼目睹被告庚○○、丙○○毆打丁○○，當時被告庚○○、丙○○二人抓著丁○○的頭髮，丁○○倒地後，
        被告庚○○、丙○○還一直攻擊，丁○○就用雙手護著
        臉，當時的攻擊持續了最少有1 分鐘，伊有很清楚的看
        見是在庭被告庚○○、丙○○沒錯等語（見93年度偵字
        第10685 號卷第56、57、83頁、本院卷第145 、146 頁
        ），並據目擊證人SHANE SWORDS於93年3 月30日偵查中
        結證稱：伊於案發當時有在場，伊有看到被告庚○○用
        腳踢丁○○的臉，伊也有看到被告丙○○用腳踢丁○○
        的臉，後來救護車到的時候，伊與丁○○、甲○○○○○一起
        去醫院，伊看到丁○○的眼睛有紅腫流血等語（見93年
        度他字第1088號卷第45、47頁），且目擊證人戊○○於
        偵查、本院審理時亦證稱：伊於案發當日在上開音樂坊
        ，有看到被告庚○○、丙○○與丁○○在打架，伊因為
        上開音樂坊會計告訴伊有帳務糾紛，知道是因為帳款發
        生口角的關係起衝突，伊看到那些女生以腳踢丁○○的
        身體，另外幾個男子則去打甲○○○○○，伊有出面勸架，是
        勸女生這邊，就是勸丁○○及被告庚○○、丙○○這邊
        ，當時被告庚○○、丙○○搭扯丁○○的衣服、手臂，
        丁○○有倒在地上，被告庚○○、丙○○要打丁○○伊
        擋住等語（見93年度偵字第10685 號卷第40、41頁，本
        院卷第82、83、148 頁），核與告訴人丁○○於偵查、
        本院審理時均證稱：案發當時是被告庚○○來買單，伊
        看帳單發現金額不符，與被告庚○○間起口角，最後會
        計出面說多算了300 元，而被告庚○○、丙○○就先動
        手扯伊的頭髮，用拳頭打伊的頭、臉部，用腳踢伊的背
        部，伊倒地後被告庚○○、丙○○還繼續踢伊，剛開始
        時是男生打男生，女生打女生，後來伊倒地時被告乙○○才過來踢伊的頭，伊可以清楚的指認是遭受在庭被告
        庚○○、丙○○毆打沒錯，因為伊一進入上開音樂坊，
        就有看到被告庚○○穿著紅色魔鬼裝，後來向伊買單的
        也是被告庚○○，至於丙○○，因案發當時丙○○很凶
        悍的抓住伊的頭髮，對伊拳打腳踢，比庚○○還凶悍，
        所以伊都認得等語相符（見93年度偵字第10685 號卷第
        56 、57 、81頁，93年度偵緝字第1420號卷第28頁，本
        院卷第142 、143 、144 頁）。參以目擊證人劉敏娟於
        93年4 月14日偵查中證稱：伊於案發當時在場，只知道
        丁○○被好幾個女生打，當時丁○○的眼球有血絲，看
        得出來是被打的痕跡等語（見93年度他字第1088號卷第
        80頁），及證人劉豐賓即高雄市政府警察局三民第二分
        局覺民派出所現場處理員警於本院審理時證稱：伊當時
        接獲通報進去上開音樂坊現場，伊進去時已經沒有在打
        架，當時外國人（即甲○○○○○）說櫃檯的人（即被告乙○○、庚○○、丙○○）因為帳款的事動手打人，伊為慎
        重起見，才把在櫃檯那邊的人（即本案被告三人）都請
        回派出所等語（見本院卷第78、79頁），則本案被告庚○○、丙○○確有傷害告訴人丁○○之事實，已甚顯明
        。況告訴人丁○○及證人甲○○○○○、SHANE SWORDS、戊○○、劉敏娟、劉豐賓，與被告庚○○、丙○○間復無怨
        隙，業據被告庚○○、丙○○於警詢時均供稱：與丁○○、甲○○○○○二人都沒有仇怨、間隙、財務上糾紛等語（
        見93年度他字第1088號卷第3 頁背面、第6 頁背面），
        及於本院審理時均供稱：對上開證人所言均無意見等語
        （見本院卷第86、87、150 頁），設非被告庚○○、丙○○確有傷害告訴人丁○○其事，前揭證人絕無一致誣
        指被告庚○○、丙○○之可能。
      (2)被告庚○○雖辯稱：被告乙○○是另一桌客人，丁○○
        、甲○○○○○是與隔壁桌消費的客人（即乙○○）發生衝突
        打起來，可能是乙○○帶來的2 個女生打丁○○，伊沒
        有打丁○○云云。惟被告乙○○於94年8 月10日本院審
        理時業已自承：伊於案發當時剛好要進去上開音樂坊喝
        酒，看到音樂坊內的情形，覺得是外國人在欺負臺灣女
        生，就與3 位成年男子一起進去，而當時伊已經在外面
        有喝過酒，所以才動手等語（見本院卷第151 頁），並
        據目擊證人戊○○於94年7 月1 日、8 月10日本院審理
        時均結證稱：伊確定打與丁○○同桌的甲○○○○○的那3 、
        4 個男子，是從外面衝進來店裡，是突然跑進來的，不
        是店裡的人等語（見本院卷第86、148 頁），及目擊證
        人SHANE SWORDS於93年3 月30日偵查中證稱：打與丁○○同桌的甲○○○○○之人是事後才來的等語（見93年度他字
        第1088號第46頁），目擊證人甲○○○○○於本院審理時亦證
        稱：被告乙○○並無在上開音樂坊消費，剛開始都沒看
        到這個人，於打架前也沒有見過乙○○，但後來乙○○
        與3 個男子從後面動手攻擊伊等語（見本院卷第145 頁
        ），證人劉敏娟於93年4 月14日偵查中復證稱：伊於92
        年1 月16日凌晨2 時許進入上開音樂坊，當時該店只剩
        下甲○○○○○與丁○○那一桌等語（見93年度他字第1088
        號卷第46頁），核與告訴人丁○○於偵查、本院審理時
        證稱：案發當時在上開音樂坊內只剩伊與甲○○○○○這一桌
        客人，乙○○當時並無在場消費，且乙○○是事後帶3
        、4 個人進來音樂坊，所以當天打人的女生是庚○○、
        丙○○二位，並非乙○○帶來的2 位女生等語相符（見
        93年度他字第1088號第67頁，本院卷第142 頁），堪認
        被告乙○○係夥同3 名姓名年籍均不詳之成年男子自上
        開音樂坊外衝入毆打告訴人甲○○○○○，故被告庚○○辯稱
        ：丁○○係與在隔壁桌消費之乙○○發生衝突，可能係
        乙○○帶來之2 位女性友人毆打丁○○云云，顯係事後
        卸責之詞，尚難採信。
      (3)證人張緒順雖於94年4 月13日偵查中證稱：伊於案發當
        時進入上開音樂坊喝酒，伊有看到外國人（即甲○○○○○）
        和留著金黃色頭髮男子（即被告乙○○）在打架，但伊
        沒有看到庚○○打人，不認識丙○○云云（見93年度他
        字第1088 號 卷第65頁），惟證人張緒順於偵查中亦證
        稱：伊看到有人在音樂坊內打架，後來就向庚○○表示
        要先離開，後來伊就結帳走了等語（見上揭偵卷第68、
        69頁），被告庚○○於偵查中復自承：張緒順離開時，
        甲○○○○○與被告乙○○還在打，當時情況很混亂等語（見
        上揭偵卷第69頁），則依上開證人張緒順之證述，僅足
        證明被告庚○○未參與毆打甲○○○○○乙節，至被告庚○○
        、丙○○與告訴人丁○○間發生拉扯毆打事件，因證人
        張緒順業已離開上開音樂坊，其所述自難為被告庚○○
        、丙○○有利之認定。
    (三)綜上所述，本件被告乙○○先與3 名姓名年籍均不詳之成
      年男子共同傷害告訴人甲○○○○○，再與被告庚○○、丙○○
      共同傷害告訴人丁○○之犯行，均事證明確，被告三人之
      犯行應堪認定。
二、核被告乙○○就犯罪事實(一)、(二)所為，均係犯刑法第277 條
    第1 項之普通傷害罪。被告庚○○、丙○○就犯罪事實(二)所
    為，均係犯刑法第277 條第1 項之普通傷害罪。被告乙○○
    就犯罪事實(一)，與其餘3 名姓名年籍均不詳之成年男子間；
    就犯罪事實(二)，與被告庚○○、丙○○間，分別有犯意聯絡
    及行為分擔，均為共同正犯。被告乙○○基於單一傷害甲○○○○○之犯意，於上揭事實(一)所示之密接時間及地點，接續持酒
    瓶毆擊甲○○○○○之犯行，侵害相同之法益，屬單純一罪。被告
    乙○○先於上揭事實(一)所示時間持酒瓶毆擊甲○○○○○後，再於
    上揭事實(二)以腳踢擊丁○○之頭部，係先後傷害甲○○○○○及丁○○之2 行為，時間緊接、方法相同、觸犯構成要件相同之
    罪名，顯係基於概括之犯意為之，係連續犯，應依刑法第56
    條之規定論以一罪，並依法加重其刑，故公訴意旨認被告乙○○係以1 行為同時傷害丁○○、甲○○○○○之身體法益，為同
    種想像競合犯云云，容有誤會。被告庚○○、丙○○各基於
    單一傷害丁○○之犯意，各於上揭事實(二)所示之密接時間及
    地點，接續毆擊丁○○之犯行，侵害相同之法益，各屬單純
    一罪。又被告乙○○前於民國88年間，因妨害自由案，經臺
    灣花蓮地方法院以88年度訴字第225 號判處有期徒刑7 月確
    定，自89年10月24日起入監服刑，於90年5 月13日縮刑期滿
    執行完畢之事實，有臺灣高等法院被告前案紀錄表1 份在卷
    可稽，被告於有期徒刑執行完畢後5 年以內，再犯本件有期
    徒刑以上之罪，為累犯，應依刑法第47條規定加重其刑，並
    依法遞加重之。爰審酌被告乙○○欲進入上開音樂坊飲酒之
    際，見上開音樂坊之服務生即被告庚○○、丙○○與在該店
    消費之顧客丁○○因買單帳款問題而有糾紛，即不分青紅皂
    白衝動傷害與丁○○同桌之告訴人甲○○○○○，致甲○○○○○受有上
    開嚴重傷勢，並於92年1 月16日入高雄醫學大學附設中和醫
    院治療，當日即行手術縫合傷口及接合神經血管，至92年1
    月18日出院等情，有該醫院診斷證明書可稽，嗣後見甲○○○○○
    之女友丁○○遭被告庚○○、丙○○拉扯毆擊倒地且以手護
    住臉部，竟又以腳踢擊丁○○之頭部，致丁○○受有頭部外
    傷併顏面多處擦傷及其他傷害，使丁○○身心受創甚鉅，足
    認被告乙○○惡性非輕，且犯後迄今業已2 年有餘，猶未與
    告訴人丁○○、甲○○○○○達成和解，自屬可議，惟考量其犯後
    業已坦承犯行，態度並非不良。另被告庚○○、丙○○係上
    開音樂坊之服務生，僅因買單金額不符與消費顧客丁○○起
    口角，即衝動傷害告訴人丁○○，致丁○○受有上開傷勢，
    犯後猶飾詞否認，態度欠佳，難認已有悔意，本不宜從輕量
    刑，惟念及被告庚○○、丙○○均無任何前科紀錄，有臺灣
    高等法院被告前案紀錄表2 紙可稽，素行並非不良，而渠等
    與告訴人丁○○素無怨隙，本案純係一時衝動所致，且僅傷
    害丁○○1 人，就本件傷害案涉案之程度較被告乙○○為輕
    等一切情狀，分別量處如主文所示之刑，並就被告庚○○、
    丙○○部分均諭知易科罰金之折算標準，以資懲儆。
據上論斷，應依刑事訴訟法第299 條第1 項前段，刑法第277 條
第1 項、第28條、第56條、第47條、第41條第1項前段，罰金罰鍰
提高標準條例第1 條前段、第2 條，判決如主文。
本案經檢察官己○○到庭執行職務。
中　　華　　民　　國　　94　　年　　8 　　月　　24　　日
                  刑事第五庭  審判長法　官  李政庭
                                    法  官  施添寶
                                    法  官  郭瓊徽
以上正本證明與原本無異。
如不服本判決，應於收受送達後10日內向本院提出上訴書狀。
中　　華　　民　　國　　94　　年　　8 　　月　　24　　日
 　　　　　　　　　　　　　　       書記官  陳瓊芳
附錄
刑法第277條第1項
傷害人之身體或健康者，處3年以下有期徒刑、拘役或1000元
以下罰金。
